【裁判字號】    97,消債更,1709
【裁判日期】    980420
【裁判案由】    更生事件
【裁判全文】
臺灣板橋地方法院民事裁定          97年度消債更字第1709號
聲  請  人  甲○○
即債 務 人
上列當事人依消費者債務清理條例聲請更生事件，本院裁定如下
：
    主  文
債務人甲○○自中華民國九十八年四月二十日下午四時起開始更
生程式。
命司法事務官進行本件更生程式。
    理  由
一、按法院開始更生程式之裁定，應載明其年、月、日、時，並
    即時發生效力。次按法院裁定開始更生或清算程式後，得命
    司法事務官進行更生或清算程式，必要時得選任律師、會計
    師或其他適當之自然人或法人為監督人或管理人，消費者債
    務清理條例第45條第1 項、第16條第1 項定有明文。
二、本件聲請人主張：聲請人因有不能清償債務情事，於民國95
    年間依「中華民國銀行公會會員辦理消費金融案件無擔保債
    務協商機制」，與最大債權銀行中國信託商業銀行（下稱中
    國信託銀行）達成分期還款協議，同意自96年2 月起，分
    120 期，利率8.88％，每月償還新台幣（下同）13,233元。
    惟因聲請人每月固定薪資收入僅有約18,000元，該協商條件
    已超過聲請人所能負擔，是聲請人雖由兒子協助還款，然因
    兒子工作不穩定，最終無以為繼，實已無力繼續履行上開協
    商條件，不得已選擇維持生活為優先考量下，致使繼續履行
    協商內容有重大困難，不得已之下於96年9 月始毀諾，而此
    事由並非聲請人主觀上惡意不履行協議，實係客觀上確有不
    可歸責於聲請人之事由，爰請求裁定准予更生等語。
三、經查：聲請人主張之上開事實，業據其提出債權人清冊、財
    團法人金融聯合徵信中心綜合信用報告、協議書、無擔保債
    務還款計畫表、戶籍謄本、財政部臺灣省北區國稅局財產歸
    屬資料清單、95暨96年度綜合所得稅各類所得資料清單、中
    國信託商業銀行代收業務繳款專用單（即聲請人依協商繳款
    紀錄）等為證。雖聲請人於消費者債務清理條例施行前，曾
    與各債權人就無擔保債權成立協商，約定自96年2月起，分
    120 期，按月償還13,233元，依各債權銀行債權金額比例清
    償各項債務，至全部清償為止，聲請人於96年10月即毀諾未
    繳等情，業據聲請人向本院陳報明確。惟本件聲請人自91年
    7 月1 日起任職於臺北縣鶯歌鎮公所擔任廚工職務迄今，其
    96年度每月實際領取之薪資為19,510元，亦經鶯歌鎮公所檢
    附聲請人之員工薪資清冊等相關明細向本院陳報明確，有該
    所98年1 月23日北縣鶯托字第0980001114號函在卷可稽。聲
    請人依協商結果每月應繳13,233元，1 年應繳納之金額即高
    達158,796 元，而聲請人居住於臺北縣，依行政院主計處公
    佈之97年度臺灣省每人每月最低生活費用為9,829 元，其96
    年度之收入於依協商履行後，所餘顯不足以維持生活必要支
    出及扶養費用，則聲請人主張因有不可歸責於己之事由，致
    履行原協商條件有重大困難，應堪採信。此外，又查無聲請
    人有消費者債務清理條例第6 條第3 項、第8 條或第46條各
    款所定駁回更生聲請之事由存在，則聲請人聲請更生，應屬
    有據，並命司法事務官進行本件更生程式，爰裁定如主文。
四、又本件聲請人雖亦為保全處分之聲請，惟本院既已准許更生
    ，有如前述，即無另再准予保全財產之處分之必要。至於聲
    請人於更生程序開始後，應另提出足以為債權人會議可決或
    經法院認為公允之更生方案以供採擇，俾免更生程序進行至
    依消費者債務清理條例第61條規定應行清算之程度，附此敘
    明。
中    華    民    國    98    年    4     月    20    日
                    民事第二庭    法  官  陳麗玲
上為正本係照原本作成
本件不得抗告
本裁定已於98年4月20日下午4時公告。
中    華    民    國    98    年    4     月    20    日
                                  書記官  吳俞玲


司法院資訊處製作；財團法人民間司法改革基金會備份。
